【裁判字號】    97,消債更,1306
【裁判日期】    980218
【裁判案由】    更生事件
【裁判全文】
臺灣板橋地方法院民事裁定          97年度消債更字第1306號
聲  請  人  甲○○
上列當事人因消費者債務清理事件聲請更生，本院裁定如下：
    主  文
聲請人甲○○自中華民國九十八年二月十八日下午四時起開始更
生程序。
命司法事務官進行本件更生程序。
    理  由
一、按法院開始更生程序之裁定，應載明其年、月、日、時，並
    即時發生效力；又法院裁定開始更生或清算程序後，得命司
    法事務官進行更生或清算程序，消費者債務清理條例第45條
    第1項、第16條第1項前段分別定有明文。
二、本件聲請人主張：其因有不能清償債務之情事，目前債務總
    金額為新臺幣（下同）1,715,672 元，消費者債務清理條例
    施行後，前已提出債權人清冊，以書面向其最大債權金融機
    構聯邦商業銀行股份有限公司（下稱聯邦銀行）請求共同協
    商債務清償方案，其原本也同意聯邦銀行所提出之 1個月還
    款 1萬元之還款方案，後來因為其配偶工作不穩定可能還不
    出1萬元，遂與銀行協商可否改為1個月清償5,000元至6,000
    元，聯邦銀行不同意，因而協商不成立，且其無擔保或無優
    先權之債務總額未逾 1,200萬元，復未經法院裁定開始清算
    程序或宣告破產，爰向本院聲請更生，懇請裁定開始更生等
    語。（見本卷第 5頁）經查：聲請人所主張之上開事實，業
    據其提出前置協商不成立通知書（第16頁）、財團法人金融
    聯合徵信中心債權人清冊（第16之1頁）、戶籍謄本（第 25
    至27頁）足憑，應可認為真正；此外，本件又查無聲請人有
    消費者債務清理條例第6條第 3項、第8條或第46條各款所定
    駁回更生聲請之事由存在，則聲請人聲請更生，應屬有據，
    並依首開條文規定得命由司法事務官進行本件更生程序，爰
    裁定如主文。
三、至聲請人於前置協商程序中，表示希望以每月清償 5,000元
    至6,000元之方式履債等語，茍依其目前債務總額1,715,672
    元計算，清償8年96期僅能清償共576,000元，僅約為目前債
    務總額之 33%，再參其出具之財產及收入狀況說明書（第10
    頁）、財政部臺灣省北區國稅局綜合所得稅各類所得資料清
    單（第13至14頁），聲請人任職於崇記營造有限公司每月可
    約有19,000元之收入，且以其年僅35歲（63年生），非不可
    透過兼職、努力工作以增加收入，再其配偶雖擔任鐵工零時
    工（第24頁），亦非不能於待工期間另謀工作賺取收入，職
    此，聲請人於進行更生程序後，應另提出足以為債權人會議
    可決或經法院認為公允之更生方案以供採擇，俾免更生程序
    進行至依消費者債務清理條例第61條規定應行清償之程度，
    附此說明。
中    華    民    國    98    年    2     月    18    日
                  民事第三庭  法  官  何君豪
上為正本係照原本作成
本件不得抗告
本裁定已於98年2月18日下午4時公告。
中    華    民    國    98    年    2     月    18    日
                              書記官  黃琴茜


司法院資訊處製作；財團法人民間司法改革基金會備份。
